【裁判字號】    98,簡上,193
【裁判日期】    980512
【裁判案由】    毒品危害防制條例
【裁判全文】
臺灣高雄地方法院刑事判決             98年度簡上字第193號
上  訴  人
即  被  告  甲○○
輔  佐  人
即被告祖父  鄭少卿
上列上訴人因違反毒品危害防制條例案件，不服本院高雄簡易庭
民國98年2 月24日97年度審簡字第7453號第一審判決（聲請簡易
判決處刑案號：97年度毒偵字第6785號），提起上訴，本院管轄
之第二審合議庭判決如下：
    主  文
上訴駁回。
    事實及理由
一、本件上訴人即被告甲○○經合法傳喚，無正當之理由不到庭
    ，爰依刑事訴訟法第455 條之1 第3 項準用第371 條之規定
    ，不待其陳述，逕行判決。
二、本案經本院審理結果，認第一審簡易判決之認事、用法及量
    刑均無不當，應予維持，並引用第一審簡易判決書記載之事
    實、證據及理由（詳如附件）。
三、被告上訴意旨略以：其自幼因父母離異，由祖父即輔佐人鄭
    少卿扶養照顧，前無何不良素行，曾經從事修理機車、送貨
    員、加油工等工作，並非遊手好閒之徒，因父親於民國96年
    7 月間因病死亡，遭逢喪父之痛，導致情緒有些異常，一時
    失慮而觸犯本案，現懊悔萬分，原審所處徒刑，如易科罰金
    高達新台幣（下同）9 萬元，實無力繳納，請准從輕量處，
    為緩刑之宣告等語。其輔佐人亦到院表示：被告自幼由祖父
    母扶養長大，曾四處打工，並非行為不良之人，希望法院輕
    判等語。經查：
（一）按量刑之輕重，係事實審法院得依職權自由裁量之事項，
      茍已斟酌刑法第57條各款所列情狀而未逾越法定刑度，則
      不得遽指為違法；又在同一犯罪事實與情節，如別無其他
      加重或減輕之原因，下級法院量定之刑，亦無過重或失輕
      之不當情形，則上級法院對於下級法院之職權行使，原則
      上應予尊重（最高法院72年台上字第6696號判例、85年度
      台上字第2446號裁判要旨參照）。
（二）原審以本案事證明確，認被告所為，係犯毒品危害防制條
      例第11條第2 項之持有第二級毒品罪，並審酌被告明知國
      家對於查緝毒品之禁令，猶非法持有毒品，所為實屬不該
      ，且犯後否認犯行，態度非佳，惟念及其所持有毒品重量
      非重等一切情狀，量處其有期徒刑3 月，並諭知如易科罰
      金，以1 千元折算1 日，核其認事用法均無違誤，量刑亦
      甚妥適，依上開最高法院裁判意旨，本院就原審刑罰裁量
      權之行使，自應予以尊重，被告以個人身世及經濟因素，
      執上開情詞提起上訴，指摘原審量刑過重，為無理由，應
      予駁回。
據上論斷，應依刑事訴訟法第455 條之1 第1 項、第3 項、第37
1 條、第373 條、第364 條、第368 條，判決如主文。
本案經檢察官李茂增到庭執行職務。
中    華    民    國    98    年    5     月    12    日
                  刑事第十九庭  審判長法  官  李代昌
                                      法  官  吳芝瑛
                                      法  官  周宛瑩
上正本證明與原本無異。
不得上訴。
                                      書記官  彭帥雄
中    華    民    國    98    年    5     月    12    日
附錄論罪法條：
毒品危害防制條例第11條
持有第一級毒品者，處3 年以下有期徒刑、拘役或新臺幣5 萬元
以下罰金。
持有第二級毒品者，處2 年以下有期徒刑、拘役或新臺幣3 萬元
以下罰金。
持有專供製造或施用第一、二級毒品之器具者，處1 年以下有期
徒刑、拘役或新臺幣1 萬元以下罰金。
持有毒品達一定數量者，加重其刑至二分之一，其標準由行政院
定之。


司法院資訊處製作；財團法人民間司法改革基金會備份。
